臺灣士林地方法院民事裁定
110年度消債更字第248號
債  務  人  高明儀  
代  理  人  鄭玉鈴律師
上列債務人聲請更生事件，本院裁定如下：　　　　　　　　　
    主  文
債務人高明儀自民國一百一十一年四月十五日十七時起開始更生
程序。
命司法事務官進行本件更生程序。
    理  由
一、按債務人對於金融機構負債務者，在聲請更生前，應向最大
    債權金融機構請求協商債務清償方案，或向其住、居所地之
    法院或鄉、鎮、市、區調解委員會聲請債務清理之調解，消
    費者債務清理條例（下稱消債條例）第151條第1項定有明文
    。次按債務人不能清償債務或有不能清償之虞，且無擔保或
    無優先權之本金及利息債務總額未逾新臺幣（下同）1,200
    萬元者，於法院裁定開始清算程序或宣告破產前，得向法院
    聲請更生，此觀消債條例第3條、第42條第1項規定自明。又
    法院開始更生程序之裁定，應載明其年、月、日、時，並即
    時發生效力；法院裁定開始更生程序後，得命司法事務官進
    行更生程序，復為消債條例第45條第1項、第16條第1項所明
    定。
二、聲請意旨略以：伊有不能清償債務之虞，前已向本院聲請債
    務清理之調解，惟調解不成立。又伊無擔保或無優先權之本
    息債務總額未逾1,200萬元，復未經法院裁定開始清算程序
    及宣告破產，爰聲請更生等語。
三、經查，債務人主張之上開事實，有財團法人金融聯合徵信中
    心當事人綜合信用報告之債務清理條例前置協商專用債權人
    清冊（見本院110年度司消債調字第109號，下稱調解卷，第
    8至10頁）、財團法人金融聯合徵信中心當事人綜合信用報
    告（見調解卷第11頁至14頁背面）、全國財產稅總歸戶財產
    查詢清單（見調解卷第15頁、本院卷第60頁）、戶籍謄本（
    見調解卷第16頁、本院卷第54至56頁）、民國108至109年度
    綜合所得稅各類所得資料清單（見調解卷第17頁、本院卷第
    58頁）、勞工保險異動查詢（見調解卷第19至20頁、本院卷
    第114至115頁）、108年3月起迄今之存摺封面及內頁影本（
    見本院卷第62頁）、集保戶往來參加人明細資料表（見本院
    卷第64頁）、保管帳戶客戶餘額表（見本院卷第66頁）、客
    戶存券異動明細表（見本院卷第68頁）、投資人於各專戶無
    資料明細表（見本院卷第70頁）、投資人於清算交割銀行未
    開戶明細表（見本院卷第72頁）、中華民國人壽保險商業同
    業公會投保查詢資料（見本院卷第74至77頁背面）、全球人
    壽保險股份有限公司保險費送金單（見本院卷第78至84頁）
    、全球人壽保險股份有限公司續期保險費送金單（見本院卷
    第86至90頁）、全球人壽保險股份有限公司保單投保證明（
    見本院卷第92頁）、債務人自108年3月起之工作收入明細（
    見本院卷第94至112頁）、台北市汽車駕駛員職業工會會員
    繳費收據（見本院卷第116頁）、台灣人壽保險股份有限公
    司有效保單資料（見本院卷第120頁）在卷可稽，堪認屬實
    。債務人居住於臺北市南港區，名下財產有台灣人壽保險股
    份有限公司保單價值2,936元（見本院卷第120頁），每月收
    入含紓困補助合計約18,583（見本院卷第51頁、62頁、94至
    112頁），每月必要支出即必要生活費用依臺北市111年每人
    每月最低生活費1.2倍計算為22,418元，依債務人之債務總
    金額已達475,627元（見調解卷第2頁背面）觀之，綜合評估
    債務人財產、信用及勞力等狀況，堪認債務人有不能清償債
    務之虞。此外，復查無消債條例第6條第3項、第8條或第46
    條各款所定駁回更生聲請之事由，債務人聲請更生，應屬有
    據，爰依首揭規定，裁定其應予開始更生程序，並命司法事
    務官進行本件更生程序。
四、爰裁定如主文。
中　　華　　民　　國　　111 　年　　4 　　月　　15　　日
                  民事第三庭  法  官  陳世源
以上正本係照原本作成。
本件裁定不得抗告。
中　　華　　民　　國　　111 　年　　4 　　月　　15　　日
                              書記官  吳婉萱